臺灣高等法院刑事裁定　　　　　　　　　　　　　　九十三年度聲再字第一二四號
　　再審聲請人
　　即受判決人　甲○○
右列聲請人因妨害自由等案件，對於本院中華民國九十二年十月二十八日第二審確定
判決（九十二年度上更（二）字第三三三號及最高法院九十三年台上字第二四八號判
決），聲請再審，本院裁定如左：
    主  文
再審之聲請駁回。
    理  由
一、聲請意旨略稱：本件依聲請人聲請再審所提出之證據宜蘭縣頭城鎮公所函，證明
    再審聲請人未曾向該所申請調解，原確定判決書所載再審聲請人因欲向該所申請
    調解，再審聲請人之弟要求告訴人要配合方為前後不一之供述云云，即屬不實。
    又事發七年，告訴人從未稱案發日再審聲請人有何偽裝，卻於七年後發編造再審
    聲請人戴眼鏡之謊言，違背案重初供之採證原則。又告訴人林萬登對其親身經歷
    之事，竟前後所供不一，於更 (二）審審理時明確指認再審聲請人犯案，審理時
    並引導告訴人按再審聲請人之特徵指認，且不採有利於再審聲請人之證人游潘惠
    珠關於再審聲請人未進入醫院押人之證詞，其採證違法。又警員周世民查證結果
    ，醫院急診室人告知無事故，何有病患家屬自醫院被人押走之事？而再審聲請人
    承租告訴人父叔輩土地開設九孔養殖場，且照面多次，故告訴人等要得車牌號碼
    即非難事，誣指再審聲請人涉案，即非無可能，其稱沒有看過再審聲請人云云，
    顯係不實，而告訴人如何取得車牌號碼之前後供述，亦不一，證人即醫院警衛王
    孝敬供述看到車牌號碼時，因已駛離，何能看清？況再審聲請人為一白髮微胖之
    身材，外型特徵相當明顯，告訴人不可能認不來，竟於上訴時稱無辨識，顯不實
    在。由上足認原確定判決不當，爰依刑事訴訟法第四百二十條第一項第六款事由
    聲請再審云云。
二、按判決經第三審確定者，對於該判決聲請再審，除以第三審法院之推事有刑事訴
    訟法第四百二十條第五款情形為原因者外，應由第二審法院管轄之，同法第四百
    二十六條第三項著有明文，本件再審聲請人雖就前揭最高法院判決聲請再審，惟
    其聲請再審並附本院前開判決，故聲請人實係就本院前開實體判決聲請再審，自
    應由本院審理之，合先敘明。
三、按刑事訴訟法第四百二十條第一項規定，有罪之判決確定後，有左列情形之一者
    ，為受判決人之利益，得聲請再審：(一)原判決所憑之證物已證明其為偽造或變造
    者。(二)原判決所憑之證言、鑑定或通譯已證明其為虛偽者。(三)受有罪判決之人，
    已證明其係被誣告者。(四)原判決所憑之通常法院或特別法院之裁判已經確定裁判
    變更者。(五)參與原判決或前審判決或判決前所行調查之法官，或參與偵查或起訴
    之檢察官，因該案件犯職務上之罪已經證明者，或因該案件違法失職已受懲戒處
    分，足以影響原判決者。(六)因發見確實之新證據，足認受有罪判決之人應受無罪
    、免訴、免刑或輕於原判決所認罪名之判決者。惟事訴訟法第四百二十條第一項
    第六款所謂「發現確實之新證據」，係指該證據於事實審法院判決前業已存在，
    為法院、當事人所不知，不及調查斟酌，至其後始行發現而言，經原法院捨棄不
    採即非該條所謂發現確實之新證據，不得據為聲請再審之原因。又同法第四百二
    十條第一項第六款所謂確實之新證據，就證據本身形式觀察，固不以絕對不須經
    過調查程序為條件，但必須顯然可認為足以動搖原有罪確定判決，而為受判決人
    無罪、免訴或輕於原判決所認罪名之判決者為限，此有最高法院二十八年抗字第
    八號、三十三年度抗字第七十號判例可供參照。
四、經查，本件再審聲請人即被告甲○○前開所指，業經原確定判決所審酌過，既經
    原確定判決所審酌而不採為再審聲請人有利證明，自非刑事訴訟法第四百二十條
    第一項第六款所謂發現確實之新證據，不得據為聲請再審之原因。況按刑事訴訟
    法第四百二十條第一項第六款所謂確實之新證據，係指在本體上顯然足為受刑人
    有利判決之基礎、無須經過調查之訴訟資料而言。是本條再審聲請規定之適用前
    提，自須提出原訴訟程序中所未提出之具體證據方法，而非徒就卷宗內業已存在
    之事證，針對法院取捨認定之職權行使加以指摘。查，本件聲請人所稱發現之新
    證據部分，多係於事實審法院判決前已經存在，且已經確定決依職權加以審酌而
    不採，再審聲請人徒就卷宗內業已存在之事證，針對法院取捨認定之職權行使加
    以指摘，自非所謂發現確實之新證據。至再審聲請人所提出之證據宜蘭縣頭城鎮
    公所函，證明再審聲請人未曾向該所申請調解，固有該函所載，惟原確定判決書
    所載再審聲請人因欲向該所申請調解，再審聲請人之弟要求告訴人要配合，以致
    告訴人指述前後不一云云，於判決內已表明未達成和解，故再審聲請人所提出宜
    蘭縣頭城鎮公所無調解紀錄之函，於調解不成情形下，自不足以推翻判決所引告
    訴人陳明何以前後不一供詞之陳述，不足以動搖原有罪之確定判決。綜上所述，
    揆諸前揭裁判意旨，聲請人之再審理由顯與規定要件未合，其再審之聲請為無理
    由，應予駁回。
五、據上論斷，應依刑事訴訟法第四百三十四條第一項，裁定如主文。
中　　　華　　　民　　　國　　九十三　　年　　　四　　　月　　　五　　　日
                              臺灣高等法院刑事第九庭
                                    審判長法　官  李  文  成
                                          法　官  周  盈  文
                                          法　官  官  有  明
右正本證明與原本無異。
如不服本裁定，應於收受送達後五日內向本院提出抗告狀。
                                          書記官  林  蓓  瑜
中　　　華　　　民　　　國　　九十三　　年　　　四　　　月　　　七　　　日
